臺灣士林地方法院交通事件裁定　　　　95年度交聲字第1195號
原處分機關　臺北市交通事件裁決所
異　議　人
即受處分人　甲○○
上列異議人即受處分人因違反道路交通管理處罰條例案件，對於
臺北市交通事件裁決所中華民國95年12月7 日所為之處分（原處
分案號：北市裁二字第裁22-C00000000號）聲明異議，本院裁定
如下：
    主  文
異議駁回。
    理  由
一、按禁止臨時停車線為紅色實線，用以指示禁止臨時停車路段
    ，道路交通標誌標線號誌設置規則第169 條第1 項、第2 項
    定有明文，又按汽車駕駛人，在設有禁止臨時停車標線處所
    臨時停車者，處新臺幣（下同）300 元以上600 元以下罰鍰
    ，道路交通管理處罰條例第55條第3 款亦有明文。
二、原處分意旨略以：異議人即受處分人甲○○駕駛車號2D-370
    9 號自用小客車（車主姓名：傅許圓），於民國（下同）95
    年10月20日20時50分許，在台北縣五股鄉○○路，經警掣單
    舉發在設有禁止臨時停車標線處所臨時停車（裁決書誤載為
    「在設有禁止臨時停車標誌處所臨時停車」）之違規，依道
    路交通管理處罰條例第55條第3 款規定，裁處罰鍰300 元。
三、聲明異議意旨略以：異議人於95年10月20日晚間8 時50分左
    右，將車駛至台北縣五股鄉○○○路與五權路口之便利商店
    前，並將車輛臨時停放於該處，下車購買飲料，嗣伊步出便
    利商店時即見2 名員警在伊車輛前方，其中1 名員警尚未將
    車輛停妥，伊旋即上前向其表示立刻將車駛離，然其中1 名
    員警仍要求伊出示行照、駕照，伊遂向該名員警表示僅係下
    車購買飲料，隨即離開，惟該名員警不理會伊之敘明，且態
    度惡劣語帶鄙視地向伊表示有民眾檢舉等語，而仍執意舉發
    ，然伊進入便利商店購買飲料至結帳步出該商店需時未逾10
    分鐘，該名員警於接獲檢舉後何得在如此短暫之時間內趕至
    違規現場，且遭檢舉違規停車之車輛亦非必然是伊之車輛，
    是原處分實難令人甘服云云。
四、經查：異議人甲○○於95年10月20日20時50分許，將車號2D
    -3709 號自用小客車（車主姓名：傅許圓），停在台北縣五
    股鄉○○路之設有禁止臨時停車標線處所，遭台北縣政府警
    察局蘆洲分局五工派出所員警掣單舉發等情，為異議人所不
    否認，並有台北縣政府警察局北縣警交大字第C00000000 號
    舉發違反道路交通管理事件通知單1 紙在卷，堪認屬實。至
    異議人雖以前揭情詞置辯，然查，禁止臨時停車處所，除法
    律上特別容許之事由外，即禁止任何停車之行為，異議人既
    有停車之事實，縱令其停車時間極為短暫，依法仍須處罰，
    異議人所稱係進入便利商店購買飲料云云，尚難構成法律上
    之正當理由。又執勤員警於汽車駕駛人有交通違規之情事時
    ，即得依法舉發，不以該違規事實經他人檢舉為必要，再者
    ，異議人既係領有駕駛執照之駕駛人，自應時時以遵守交通
    規則為念，不應以是否遭人檢舉而心存僥倖，從而，異議人
    既有上開違規事實，執勤員警對之而為舉發，於法尚無不合
    ，異議人辯稱民眾檢舉之違規車輛未必係伊之車輛云云，洵
    無足採。又異議人另辯稱員警舉發態度惡劣云云，然而關於
    交通違規案件，所應審究之重點乃在於異議人是否違規，其
    若確有違規之情事，並不能因舉發人不善之舉發態度而使原
    有之違規行為合法化，至於不當之舉發態度應由其主管或上
    級機關另行勸導、訓練，是縱令異議人上開所稱屬實，要與
    認定本案違規事實無涉，附此敘明。
五、綜上所述，異議人確有於前揭時、地，將車號2D-3709 號自
    用小客車，停在台北縣五股鄉○○路之設有禁止臨時停車標
    線處所之違規事實，異議人上開所辯，洵不足採。從而，原
    處分機關依據道路交通管理處罰條例第55條第3 款之規定，
    裁處罰鍰300 元，其認事用法並無違誤，裁罰亦無不當，本
    件異議為無理由，應予駁回。
據上論斷，應依道路交通案件處理辦法第19條，裁定如主文。
中　　華　　民　　國　　96　　年　　2 　　月　　27　　日
　　　　　  　　　交通法庭法　官  楊迺伶
以上正本證明與原本無異。
如不服本裁定應於送達後5日內向本院提出抗告狀。
                          書記官  陳淑琪
中　　華　　民　　國　　96　　年　　2 　　月　　27　　日
